【裁判字號】    99,易,1555
【裁判日期】    990630
【裁判案由】    家暴傷害
【裁判全文】
臺灣板橋地方法院刑事判決              99年度易字第1555號
公  訴  人  臺灣板橋地方法院檢察署檢察官
被      告  乙○○○
上列被告因家暴傷害案件，經檢察官提起公訴（99年度偵字第12
055 號），因被告於本院準備程序中就被訴事實為有罪之陳述，
本院告知被告簡式審判程序之旨，並聽取當事人之意見後，由本
院裁定改依簡式審判程序進行，判決如下：
    主  文
乙○○○傷害人之身體，處拘役參拾日，如易科罰金，以新臺幣
壹仟元折算壹日。
    事  實
一、乙○○○與甲○○係姊妹關係，2 人間具有家庭暴力防治法
    第3 條第4 款所定之家庭成員關係。乙○○○於民國99年2
    月5 日上午10時30分許，在臺北縣三重市○○路○ 段65號公
    車站牌前，與甲○○因帶其母房王素貞之就醫問題而發生爭
    執，竟基於傷害之犯意，徒手毆打甲○○，致甲○○因而受
    有後腦腫脹約5.5X4.8 公分、右手瘀青約2.5X3.0 公分、右
    手擦傷約0.5X0.4 公分等傷害。
二、案經甲○○訴由臺北縣政府警察局三重分局報告臺灣板橋地
    方法院檢察署檢察官偵查起訴。
    理  由
一、查本案被告乙○○○所犯並非死刑、無期徒刑、最輕本刑為
    3 年以上有徒刑之罪或高等法院管轄第一審案件，而其於準
    備程序進行中，被告先就被訴事實為有罪之陳述，經法官告
    知簡式審判程序之旨，並聽取公訴人及被告之意見後，本院
    認適宜改依簡式審判程序進行，爰依刑事訴訟法第273 條之
    1 第1 項、第284 條之1 之規定，由本院裁定進行簡式審判
    程序，合先敘明。
二、上揭事實，業據被告於本院審理時坦承不諱，核與證人即告
    訴人甲○○於警詢、偵查中證述情節大致相符，並有臺北縣
    立醫院受理家庭暴力事件驗傷診斷書1 紙在卷可憑（見99年
    度偵字第12055 號卷第10頁），足認被告之自白核與事實相
    符，自可採為認定事實之依據，本件事證明確，被告犯行堪
    以認定。
三、按家庭暴力者，謂家庭成員間實施身體或精神上不法侵害之
    行為；又家庭暴力罪者，謂家庭成員間故意實施家庭暴力行
    為而成立其他法律所規定之犯罪，家庭暴力防治法第2 條第
    1 項、第2 項分別定有明文。本件被告係告訴人之大姊，業
    據被告、告訴人陳明在卷，是其2 人即屬家庭暴力防治法第
    3 條第4 款規定之家庭成員，故被告毆打告訴人成傷，已屬
    家庭成員間實施身體或精神上不法侵害之行為，即為家庭暴
    力防治法第2 條第1 項所稱之家庭暴力，且構成家庭暴力防
    治法第2 條第2 項之家庭暴力罪及刑法上之傷害罪，惟因家
    庭暴力防治法之上開規定並無罰則之規定，是以應僅依刑法
    傷害罪之規定予以論罪科刑。是核被告所為，係犯刑法第27
    7 條第1 項之傷害罪。爰審酌被告之素行、智識程度、犯罪
    之動機、目的、手段，及其與告訴人為姊妹，不思以正當、
    理性溝通之方式解決紛爭，僅因細故即率然對告訴人施以暴
    力手段，而傷害其身體，所為實屬不該，兼衡其犯罪動機、
    目的、手段、告訴人所受傷害程度，暨被告迄今尚未與告訴
    人達成和解等一切情狀，量處如主文所示刑，並諭知易科罰
    金之折算標準，以資懲儆，
據上論斷，應依刑事訴訟法第273 條之1 第1 項、第299 條第1
項前段，刑法第277 條第1 項、第41條第1 項前段，刑法施行法
第1 條之1，判決如主文。
本案經檢察官張慶林到庭執行職務。
中    華    民    國    99    年    6     月    30    日
                  刑事第十二庭  法  官  錢衍蓁
上列正本證明與原本無異。
如不服本判決，應於判決送達後10日內敘明上訴理由，向本院提
出上訴狀 (應附繕本) ，上訴於臺灣高等法院。其未敘述上訴理
由者，應於上訴期間屆滿後20日內向本院補提理由書「切勿逕送
上級法院」。
                               書記官  劉靜慧
中    華    民    國   990    年    7     月    2     日
附錄本案論罪科刑法條全文：
中華民國刑法第277條
傷害人之身體或健康者，處3年以下有期徒刑、拘役或1千元以下
罰金。
犯前項之罪因而致人於死者，處無期徒刑或7年以上有期徒刑；
致重傷者，處3年以上10年以下有期徒刑。

司法院資訊處製作；財團法人民間司法改革基金會備份。
